臺灣高等法院臺中分院刑事判決　　　 　　 　民國九十一年度上易字第一六六四號
　　上　訴　人　臺灣苗栗地方法院檢察署檢察官
　　被　　　告　乙○○
右上訴人因被告傷害案件，不服臺灣苗栗地方法院中華民國九十一年七月二十四日第
一審判決（民國九十一年度易字第三六九號，起訴案號：臺灣苗栗地方法院檢察署民
國九十一年度偵字第一三六六號），提起上訴，本院判決如左：
　　主      文
原判決撤銷。
乙○○共同傷害人之身體，累犯，處有期徒刑捌月。
　　事      實
一、乙○○前於民國（下同）八十五年間，因違反麻醉藥品管理條例案件，經臺灣臺
    東地方法院判處有期徒刑五月，於八十七年二月五日執行完畢，又於八十七年間
    因偽造文書案件，經臺灣臺中地方法院判處有期徒刑四月，由本院駁回其上訴確
    定，於八十九年四月二十日執行完畢，仍不知悛改。
二、緣乙○○與丙○○之妻鐘淑萍（另案辦理）為男女朋友關係，丙○○於八十九年
    十一月二十一日告訴乙○○妨害家庭，經臺灣苗栗地方法院於九十年四月三十日
    以八十九年苗簡字第八二五號判決判處有期徒刑六月（九十一年四月十七日確定
    ），惟於判決前之八十九年十一月三十日凌晨二時許，丙○○曾夥同徐堉城持一
    支長刀刺傷乙○○腳部及右手指（丙○○、徐堉城二人傷害乙○○部分未據告訴
    ），住院期間，二人再相協至醫院找乙○○，乙○○趁隙逃脫，於同年十二月五
    日丙○○再令鍾淑萍電請乙○○外出談判，自此，乙○○與丙○○因與鐘淑萍間
    感情糾葛，迭起爭執，乙○○與鐘淑萍對丙○○亦有所畏怯。
三、九十年二月十一日丙○○在鐘淑萍行動電話語音信箱以台語留言稱：「看你們二
    人多會跑，抓到了要請二人吃子彈」等語，同晚十一時許，再與鍾淑萍通電話，
    請其考慮是否回來，此時乙○○因連日來之壓力，遂請鍾淑萍返回丙○○身邊，
    於翌日即同年月十二日凌晨三時許，鍾淑萍即以電話連絡丙○○至苗栗市福星山
    公園會面，乙○○則向友人綽號「阿銲」借機車搭載鍾淑萍前往赴約，至約定地
    點，鍾淑萍因畏懼丙○○，遂向乙○○提議找工具防身，其二人竟基於只要丙○
    ○有所動作即傷害其身體之犯意聯絡，在苗栗市大同里十五鄰福星山九號福星山
    公園附近民宅前堆放雜物處，找到二瓶棄置在現場之空米酒瓶，鍾淑萍再以借來
    機車內之水管一條、抹布一塊，吸出機車內之汽油裝填至該二只空酒瓶裏，並將
    布條撕成二塊分別塞入瓶口，共同製造二枚汽油彈，乙○○再於該民宅外找來屋
    主陳鈞所有置於屋外之長約一百五十公分，上方為彎型鐮刀之割草刀一把備用（
    無不法所有之意圖），推由乙○○持該等物品躲入附近草叢中，伺機而動。嗣於
    同日近四時許，丙○○依約前來，僅見鍾淑萍一人，雙方交談約三分鐘後，即起
    爭執，丙○○逼近鍾淑萍，鍾淑萍則順勢往後退，乙○○見狀即從草叢中跳出來
    ，手持一只汽油彈，以其所有打火機（未扣案）點燃，朝丙○○身旁三公尺處丟
    擲，欲恫嚇丙○○，惟丙○○不為所動，與乙○○交談聲音漸大，僵持一、二分
    鐘後，乙○○見阻嚇未奏效，遂承先前與鍾淑萍傷害丙○○之犯意聯絡，再取出
    第二只汽油彈，預見以空酒瓶，內填裝汽油，再於瓶口插入布條充當引線之汽油
    彈，可藉虹吸作用於以火點燃拋擲後，易致容器碎裂散逸汽油，達到擴大燃燒之
    目的，附近之人即有可能因此遭灼傷，竟基於若致丙○○因酒瓶容器碎裂，被散
    逸燃燒之汽油灼傷，亦不違其本意之不確定傷害故意，執意點燃該只汽油彈往丙
    ○○身旁一公尺處投擲，丙○○雙下肢外褲因遭散逸燃燒之汽油波及而起火，丙
    ○○忙於滅火，乙○○再承傷害犯意，接續持割草刀朝丙○○左側身揮砍五、六
    下，惟僅二刀砍中丙○○身體，致丙○○因而受有雙小腿體表面積百分之五的二
    度燙傷、左下臂處長五公分、寬二公分、深二公分，深及肌層及左小指背傷及伸
    肌腱長二公分、寬一公分、深一公分等傷害。之後乙○○與鍾淑萍二人旋於同日
    上午四時零三分三十五秒、四時零四分十八秒以0000000000號行動電
    話分別撥打至一一○及一一九報警，而由苗栗縣消防局於同時上午四時零六分通
    知苗栗九一救護車前往將丙○○載至苗栗市大千醫院救護，始未造成更大傷害。
    其二人並隨手將割草刀棄置路旁。
四、案經丙○○訴由臺灣苗栗地方法院檢察署檢察官偵查起訴。
　　理      由
一、右開事實，業經被告坦白供承不諱，核與告訴人丙○○指訴之情節、證人鍾淑萍
    所證述：伊與被告共同製造上開汽油彈二顆後赴約，嗣因與告訴人起爭執，被告
    即連續丟擲上開二顆汽油彈，並持割草刀一把往告訴人左肩及下肢砍了五、六刀
    ，致告訴人受傷等情、以及證人陳鈞所證述：伊放置於苗栗市大同里福星山九號
    住處前之米酒瓶及割草刀不見等情節相符，並有告訴人之診斷證明書一件、苗栗
    市大千綜合醫院九十年三月三十一日（九○）千醫字第九○○三○六五號函暨所
    附告訴人病歷及照片等資料影本、九十年六月二十一日（九○）千醫字第九○○
    六○二六號函、現場照片及告訴人受傷、衣物受損照片數幀、臺灣苗栗地方法院
    八十九年度苗簡字第八二五號判決、行政院衛生署九十年五月三十一日（九十）
    苗醫歷字第二七二四號函暨所附被告病歷資料影本、苗栗縣消防局九十年八月一
    日苗消指字第三二五九號函暨所附受理各類案件登記簿、救護紀錄表影本等在卷
    可參，事證明確，被告犯行洵堪認定。
二、核被告所為，係犯刑法第二百七十七條第一項之傷害罪。其與鍾淑萍彼此間有犯
    意聯絡及行為之分擔，均為共同正犯。查被告有事實欄所載論罪科刑執行情形，
    有臺灣高等法院被告全國前案紀錄表在卷可稽，其受有期徒刑執行完畢後，五年
    以內再犯本件有期徒刑以上之罪，為累犯，應依刑法第四十七條規定加重其刑。
    原審對於被告予以論罪科刑，固非無見，惟查被告因告訴人告訴妨害家庭案件經
    判處罪刑在案，雙方迭起爭執，被告竟以汽油彈燒傷告訴人後持割草刀砍傷告訴
    人，可見被告傷害告訴人心意之堅、手段之猛，迄未達成民事和解，情節尚非輕
    微，原審僅量處有期徒刑四月，即有未合，檢察官上訴意旨認原審量刑過輕，指
    摘原判決不當，為有理由，應由本院將原判決予以撤銷改判，爰審酌被告前揭之
    犯罪動機、智識程度及被告犯後坦承不諱等一切情狀，量處如主文第二項所示之
    刑。
三、據上論斷，應依刑事訴訟法第第三百六十九條第一項前段、第三百六十四條、二
    百九十九條第一項前段，刑法第二十八條、第二百七十七條第一項、第四十七條
    ，罰金罰鍰提高標準條例第一條前段，判決如主文。
本案經檢察官甲○○到庭執行職務。
中      華      民      國　    九十一     年     十      月   二十九 　日
                                臺灣高等法院臺中分院刑事第九庭
                                　　　審判長法　官　陳　筱　珮
                                　　　　　　法  官  康  應  龍
                                　　　　　　法　官  吳　重　政
右正本證明與原本無異。
不得上訴。
　　　　　　　　　　　　　　　　　　　　　　書記官　林  育　德
中      華      民      國　    九十一     年     十      月   三十一 　日
附錄：
刑法第二百七十七條第一項：
傷害人之身體健康者，處三年以下有期徒刑、拘役或一千元以下罰金。
    　　　　　　　　　　　　　　　　　　　　　　　　　　　　　　　　　　Ｒ
